【裁判字號】    95,易,167
【裁判日期】    950612
【裁判案由】    竊盜
【裁判全文】
臺灣彰化地方法院刑事判決               95年度易字第167號
公  訴  人  臺灣彰化地方法院檢察署檢察官
被      告  甲○○原名石世鑫.
                    現在臺灣彰化看守所附設勒戒所勒戒中
上列被告因竊盜案件，經檢察官提起公訴（九十五年度偵字第二
七○、七二七號），被告於準備程序中就被訴事實為有罪之陳述
，經告知簡式審判程序之旨，並聽取公訴人、被告之意見後，由
本院合議庭裁定由受命法官獨任進行簡式審判程序，判決如下：
    主  文
甲○○攜帶兇器、毀越安全設備竊盜，累犯，處有期徒刑拾月。
    事  實
一、甲○○前因賭博案件，經臺灣臺中地方法院以八十六年度易
    字第四二一三號判處有期徒刑四月確定，因違反肅清煙毒條
    例、麻醉藥品管理條例案件，經本院以八十六年度訴緝字第
    七○號分別判處有期徒刑三年三月、五月，應執行有期徒刑
    三年五月確定，因竊盜案件，經本院以八十六年度易字第二
    三八九號判處有期徒刑三月確定，因違反藥事法、偽造變造
    私文書案件，經本院以八十七年度訴字第一五五號分別判處
    有期徒刑十月、三月，應執行有期徒刑一年確定，上開有期
    徒刑，再經本院以八十七年度聲字第九一二號裁定合併定其
    應執行刑有期徒刑四年十月確定，嗣經送監執行，於民國八
    十九年五月二十四日縮短刑期假釋出監付保護管束，甫於九
    十一年五月二十日縮刑期滿未經撤銷假釋，而執行完畢。詎
    仍不知悔改，復意圖為自己不法之所有，於九十四年九月九
    日凌晨一時許，至乙○○位在彰化縣社頭鄉○○村○○路三
    六六號、夜間無人居住之小木屋，持客觀上具危險性而可供
    為兇器使用之木柄鐵製榔頭一支（已丟棄、未扣案），打破
    小木屋窗戶之玻璃後，自窗戶進入該小木屋內（無故侵入建
    築物部分未據告訴），竊取乙○○所有之飲水機、電磁爐各
    一臺、電纜線一批，得手之後，將上開物品以新臺幣二千元
    變賣，款項則已花費殆盡。嗣經警據報後，至上開小木屋搜
    證並採得指紋，經核對發現為甲○○所有，始循線查悉上情
    。
二、案經彰化縣警察局田中分局報告臺灣彰化地方法院檢察署檢
    察官偵查起訴。
    理  由
一、按除被告所犯為死刑、無期徒刑、最輕本刑為三年以上有期
    徒刑之罪或高等法院管轄第一審案件者外，於刑事訴訟法第
    二百七十三條第一項程序進行中，被告先就被訴事實為有罪
    之陳述時，審判長得告知被告簡式審判程序之旨，並聽取當
    事人、代理人、辯護人及輔佐人之意見後，裁定進行簡式審
    判程序；除簡式審判程序及簡易程序案件外，第一審應行合
    議審判；刑事訴訟法第二百七十三條之一第一項、第二百八
    十四條之一分別定有明文。本件被告甲○○所犯係死刑、無
    期徒刑、最輕本刑為三年以上有期徒刑或高等法院管轄第一
    審案件以外之罪，且於本院行準備程序時就被訴事實為有罪
    之陳述，經受命法官告知簡式審判程序之旨，並聽取公訴人
    、被告之意見後，本院合議庭認無不得或不宜改依簡式審判
    程序進行之處，經評議結果，裁定改由受命法官獨任行簡式
    審判程序，合先敘明。
二、上開事實，迭據被告甲○○於警詢、偵訊、本院審理時坦承
    不諱，核與被害人乙○○於警詢、偵訊時證述之情節相符，
    復有內政部警政署刑事警察局九十四年十月十三日刑紋字第
    ○九四○一五三一七五號鑑驗書一份、現場採證照片二十幀
    在卷可稽，足徵被告之自白確與事實相符。本件事證明確，
    被告竊盜之犯行，應堪認定。
三、按刑法第三百二十一條第一項第三款之攜帶兇器竊盜罪，係
    以行為人攜帶兇器竊盜為其加重條件，此所謂兇器，其種類
    並無限制，凡客觀上足對人之生命、身體、安全構成威脅，
    具有危險性之兇器均屬之，且祇須行竊時攜帶此種具有危險
    性之兇器為已足，並不以攜帶之初有行兇之意圖為必要（最
    高法院七十九年臺上字第五二五三號判例意旨參照）。本件
    被告持以竊盜所用之木柄鐵製榔頭一支，既得以打破窗戶玻
    璃，可見其質地甚為堅硬，客觀上自足以對他人之生命、身
    體、安全構成威脅，而具有危險性，應為刑法第三百二十一
    條第一項第三款所稱之兇器無疑。次按窗戶係與門扇、牆垣
    具有相類之性質，依社會通常觀念足認為屬防閑之設備，自
    係屬刑法竊盜罪所謂之其他安全設備。核被告所為，係犯刑
    法第三百二十一條第一項第二款、第三款之攜帶兇器、毀越
    安全設備竊盜罪。末查，被告前因賭博案件，經臺灣臺中地
    方法院以八十六年度易字第四二一三號判處有期徒刑四月確
    定，因違反肅清煙毒條例、麻醉藥品管理條例案件，經本院
    以八十六年度訴緝字第七○號分別判處有期徒刑三年三月、
    五月，應執行有期徒刑三年五月確定，因竊盜案件，經本院
    以八十六年度易字第二三八九號判處有期徒刑三月確定，因
    違反藥事法、偽造變造私文書案件，經本院以八十七年度訴
    字第一五五號分別判處有期徒刑十月、三月，應執行有期徒
    刑一年確定，上開有期徒刑，再經本院以八十七年度聲字第
    九一二號裁定合併定其應執行刑有期徒刑四年十月確定，嗣
    經送監執行，於八十九年五月二十四日縮短刑期假釋出監付
    保護管束，甫於九十一年五月二十日縮刑期滿未經撤銷假釋
    ，而執行完畢等情，有臺灣彰化地方法院檢察署刑案資料查
    註資料紀錄表及臺灣高等法院被告全國前案紀錄表各一份在
    卷可考，其於受有期徒刑執行完畢後，五年以內再犯本件有
    期徒刑以上之罪，為累犯，應依刑法第四十七條規定，加重
    其刑。爰審酌被告犯罪之動機、目的、手段、竊得物品之價
    值、所生之危害程度，且於本案審理期間經本院發布通緝始
    為警緝獲到案，及犯罪後坦承犯行，態度尚屬良好等一切情
    狀，量處如主文所示之刑。又被告所有、供犯本案所用之木
    柄鐵製榔頭一支，未據扣案，並遭被告隨手丟棄，此經被告
    陳明在卷，復查無其他積極證據足以證明現尚存在，且非屬
    違禁物，為避免日後執行之困難，爰不予宣告沒收，併此敘
    明。
據上論斷，應依刑事訴訟法第二百七十三條之一第一項、第二百
九十九條第一項前段，刑法第三百二十一條第一項第二款、第三
款、第四十七條，判決如主文。
本案經檢察官高如應到庭執行職務。
中    華    民    國    95    年    6     月    12    日
                  刑事第二庭    法  官  鄭舜元
以上正本證明與原本無異。
如不服本判決，應於判決送達後10日內，向本院提出上訴狀（須
附繕本）。
告訴人或被害人對於判決如有不服具備理由請求檢察官上訴者，
其上訴期間之計算係以檢察官收受判決正本之日期為準。
中    華    民    國    95    年    6     月    13    日
                                書記官  呂雅惠
附錄本案論罪科刑法條全文：
刑法第三百二十一條第一項：
犯竊盜罪而有左列情形之一者，處六月以上、五年以下有期徒刑
：
一  於夜間侵入住宅或有人居住之建築物、船艦、或隱匿其內而
    犯之者。
二  毀越門扇、牆垣或其他安全設備而犯之者。
三  攜帶凶器而犯之者。
四  結夥三人以上而犯之者。
五  乘火災、水災或其他災害之際而犯之者。
六  在車站或埠頭而犯之者。


司法院資訊處製作；財團法人民間司法改革基金會備份。
